臺灣屏東地方法院刑事判決　　　　　　　100年度易字第246號
公　訴　人　臺灣屏東地方法院檢察署檢察官
被　　　告　黃如瑤
　　　　　　黃全利
　　　　　　謝雲福
上列被告等因竊盜案件，經檢察官提起公訴（99年度偵字第1145
1 號），因被告於準備程序中就被訴事實為有罪之陳述，經告知
簡式審判程序之旨，並聽取當事人之意見後，經本院合議庭裁定
由受命法官獨任進行簡式審判程序，並判決如下：
    主  文
黃如瑤結夥三人以上攜帶兇器竊盜，累犯，處有期徒刑壹年。扣
案之鐵撬貳把沒收。
黃全利結夥三人以上攜帶兇器竊盜，處有期徒刑拾月。扣案之鐵
撬貳把沒收。
謝雲福結夥三人以上攜帶兇器竊盜，處有期徒刑拾月。扣案之鐵
撬貳把沒收。
    事  實
一、黃如瑤於民國96年間因詐欺案件，經臺灣臺中地方法院以96
    年度易字第6203號判處有期徒刑1 年8 月，並於97年5 月30
    日由臺灣高等法院臺中分院以97年度上易字第805 號判決確
    定，嗣於98年2 月12日縮刑期滿執行完畢。猶不知悔改，竟
    與黃全利、謝雲福共同基於意圖為自己不法所有之犯意聯絡
    ，由謝雲福駕駛車號：3762－DB號自小客貨車搭載黃全利、
    黃如瑤，於99年12月14日凌晨2 時20分許，到達屏東縣省道
    九號公路471 公里處後，沿路由黃如瑤持客觀上足以對人之
    生命、身體造成危險之鐵撬2 把，將洩水口白鐵護蓋取出，
    交給黃全利放置在前開自小客貨車之後車箱，而謝雲福則駕
    駛前開自小客車緊跟在後，渠等3 人以此分工方式，竊取45
    塊洩水口白鐵護蓋，嗣又以相同分工方式，在屏東縣省道26
    號公路1 公里處，竊取2 塊洩水口白鐵護蓋，在得手欲離開
    之際，經警當場查獲。
二、案經邱永吉訴請屏東縣政府警察局枋寮分局報告臺灣屏東地
    方法院檢察署檢察官偵查起訴。
    理  由
一、本件被告黃如瑤、黃全利、謝雲福所犯係死刑、無期徒刑、
    最輕本刑為3 年以上有期徒刑以外之罪，其於準備程序中就
    被訴事實為有罪之陳述，經本院告知簡式審判程序之旨，並
    聽取公訴人及被告之意見後，認無不得或不宜改依簡式審判
    程序進行之情事，爰依刑事訴訟法第273 條之1 第1 項規定
    ，裁定改依簡式審判程序審理，合先敘明。
二、前揭事實，業據被告3 人於警詢、偵查中及本院審理時坦承
    不諱，復有證人邱永吉於警詢中之指述、屏東線警察局枋寮
    分局搜索扣押筆錄、扣押物品目錄表、贓物認領保管單、照
    片10張，足堪認定被告3 人前開自白與事實相符，應可採信
    。本案事證明確，被告等之竊盜犯行洵堪認定，應依法論科
    。
三、論罪科刑:
( 一)被告3 人為上開行為後，刑法第321 條業於100 年1 月26
    日修正公佈，並於同年月28日施行。又依刑法第2 條第1 項
    規定：「行為後法律有變更者，適用行為時之法律。但行為
    後之法律有利於行為人者，適用最有利於行為人之法律。」
    查修正後刑法第321 條規定：「犯竊盜罪而有下列情形之一
    者，處月6 以上、5 年以下有期徒刑，得併科新臺幣10萬元
    以下罰金：一、侵入住宅或有人居住之建築物、船艦或隱匿
    其內而犯之者。二、毀越門扇、牆垣或其他安全設備而犯之
    者。三、攜帶兇器而犯之者。四、結夥三人以上而犯之者。
    五、乘火災、水災或其他災害之際而犯之者。六、在車站、
    埠頭、航空站或其他供水、陸、空公眾運輸之舟、車、航空
    機內而犯之者。前項之未遂犯罰之。」，經比較新舊法之規
    定，新法增加「得併科罰金」之規定外，並刪除原第1 款「
    於夜間」之要件，且就第6 款增加「航空站、其他供水、陸
    、空公眾運輸之舟、車、航空機內」之要件，核均屬加重刑
    罰或擴大加重竊盜構成要件之涵攝範圍，是修正後刑法第32
    1 條第1 項之規定並未有利於行為人，而應適用修正前刑法
    第32 1條第1 項之規定，合先敘明。
(二)按刑法第321 條第1 項第3 款之攜帶兇器竊盜罪，係以行為
    人攜帶兇器竊盜為其加重條件，此所謂兇器，其種類並無限
    制，凡客觀上足對人之生命、身體、安全構成威脅，具有危
    險性之兇器均屬之，且祇須行竊時攜帶此種具有危險性之兇
    器為已足，並不以攜帶之初有行兇之意圖為必要；亦即行為
    人攜帶兇器有行兇之可能，客觀上具有危險性，即為已足，
    至其主觀上有無持以行兇或反抗之意思，尚非所問（最高法
    院79年臺上字第5253號判例意旨及同院74年度第3 次刑事庭
    會議決議意旨參照）。查
    本件被告等行竊時所攜帶之鐵撬係以金屬材質製成，且其質
    地堅硬銳利，客觀上足以對於他人之生命、身體構成威脅而
    具有危險性，自屬刑法所謂兇器甚明。
( 三) 核被告3 人所為，係犯100 年1 月26日修正前刑法第321
    條第1 項第3 款、第4 款之結夥三人以上攜帶凶器竊盜罪。
    被告黃如瑤有如犯罪事實欄所載之前案紀錄，此有臺灣高等
    法院被告前案紀錄表1 份在卷可按，被告受有期徒刑之執行
    完畢後，5 年以內故意再犯有期徒刑以上之罪，為累犯，應
    依刑法第47條第1 項規定加重其刑。爰審酌被告黃全利前有
    賭博、傷害前科，被告謝雲福則有麻醉藥品、藏匿人犯前科
    紀錄，素行均非佳，渠等3 人不思警惕之心，以正當途徑謀
    取金錢，進而觸犯本件竊盜罪，所竊之物為洩水口白鐵護蓋
    ，竊取數量多達45塊，對水利等公共利益危害甚鉅，動機及
    所為均屬可議，惟念及被告等犯後坦承犯行，犯後態度尚稱
    良好，而竊得之水泥護欄洩水口護蓋已由被害人邱永吉領回
    ，兼衡其等手段及智識程度等一切情狀，分別量處如主文所
    示之刑。
四、末按共同正犯因相互間利用他人之行為，以遂行其犯意之實
    現，本於責任共同之原則，有關沒收部分，對於共犯間供犯
    罪所用之物，自均應為沒收之諭知。查扣案之鐵撬2 把，為
    被告黃全利所有，並經被告3 人持以供本件犯罪所用，業據
    被告3 人供明在卷，應依刑法第38條第1 項第2 款之規定，
    並於被告3 人各該罪刑項下均宣告沒收。
五、據上論斷，應依刑事訴訟法第273條之1第1項、第284條之1
    、第299 條第1 項前段，修正前刑法第321 條第1 項第3 款
    、第4 款、第47條第1 項、第38條第1 項第2 款，判決如主
    文。
本案經檢察官潘國威到庭執行職務。
中    華    民    國   100    年    4     月    28    日
                  刑事第三庭    法  官  蕭筠蓉
以上正本證明與原本無異。
如不服本判決應於收受判決後10日內向本院提出上訴書狀，並應
敘述具體理由；其未敘述上訴理由者，應於上訴期間屆滿後20日
內向本院補提理由書（均須按他造當事人之人數附繕本）「切勿
逕送上級法院」。
中    華    民    國   100    年    4     月    28    日
                                書記官  張語恬
附錄本案論罪科刑法條全文：
中華民國刑法第321條
（加重竊盜罪）
犯竊盜罪而有左列情形之一者，處 6 月以上、 5 年以下有期徒
刑：
一、於夜間侵入住宅或有人居住之建築物、船艦或隱匿其內而犯
    之者。
二、毀越門扇、牆垣或其他安全設備而犯之者。
三、攜帶兇器而犯之者。
四、結夥三人以上而犯之者。
五、乘火災、水災或其他災害之際而犯之者。
六、在車站或埠頭而犯之者。
前項之未遂犯罰之。